臺灣桃園地方法院民事簡易判決
110年度桃簡字第1371號
原      告  丁素貞  
被      告  陳彩鳳  
上列當事人間請求侵權行為損害賠償事件，原告提起刑事附帶民
事訴訟，經本院刑事庭移送前來（110年度桃簡附民字第78號）
，本院於民國111年4月14日言詞辯論終結，判決如下：
    主    文
一、被告應給付原告新臺幣52,250元，及自民國一一○年六月十
    日起至清償日止，按週年利率百分之五計算之利息。
二、原告其餘之訴駁回。
三、訴訟費用（除減縮部分）由被告負擔百分之十，餘由原告負
    擔。
四、本判決第一項得假執行。但被告如以新臺幣52,250元為原告
    預供擔保後，得免為假執行。
    事實及理由
壹、程序部分：
一、按簡易訴訟之訴狀送達後，原告不得將原訴變更或追加他訴
    ，但擴張或減縮應受判決事項之聲明者，不在此限，民事訴
    訟法第436 條第2 項適用第255 條第1 項但書第3 款定有明
    文。經查，原告起訴請求：「被告應給付原告新臺幣（下同
    ）772,569元，及自起訴狀繕本送達翌日起至清償日止，按
    週年利率5 ％計算之利息」（見本院附民字卷第5頁），後於
    民國111年1月12日之言詞辯論期日變更訴之聲明為：「被告
    應給付原告500,000元，及自起訴狀繕本送達翌日起至清償
    日止，按週年利率5 ％計算之利息」（見本院桃簡字卷第15
    頁），核為減縮應受判決事項之聲明，應予准許。
二、被告經合法通知，無正當理由而未於言詞辯論期日到場，且
    核無民事訴訟法第386 條所列各款情形，爰依民事訴訟法第
    436條第2項、第385條第1項前段之規定，依原告之聲請（見
    本院桃簡字卷第106頁背面），由其一造辯論而為判決。　
貳、實體部分：
一、原告主張：兩造於民國109年6月4日11時30分許，在桃園市○
    ○區○○路0段000號之處所內，因故發生口角衝突，被告竟徒
    手拉扯、攻擊原告，致原告受有頭部外傷、頭皮挫傷、雙膝
    、右小腿及左前壁挫擦傷暨主動脈剝離、高血壓之傷害，且
    支出醫療費用165,742元及受有精神慰撫金334,258元之損害
    ，上述金額合計為500,000元，爰依民法侵權行為之法律關
    係提起本件訴訟，請求損害賠償等語，並聲明：被告應給付
    原告500,000元，及自起訴狀繕本送達翌日起至清償日止，
    按週年利率5 ％計算之利息。
二、被告雖經合法通知而未於言詞辯論期日到場，然其前於110
    年11月12日具狀答辯：兩造原為鄰居故舊，原告並有資助新
    臺幣（下同）13,000元予被告以購買助聽器，後兩造因上開
    款項返還之事宜而起爭執，嗣原告於上開時、地，在被告工
    作處所與被告發生口角爭執，兩造拉扯之間原告不慎跌坐在
    地，被告欲扶起原告時，原告因情緒激動而將被告推倒在地
    ，被告因一時氣憤遂將原告亦推倒在地，而致原告受有頭部
    外傷、頭皮挫傷、雙膝、右小腿及左前壁挫擦傷之傷勢，原
    告就此等傷勢應提出相關醫療費用收據，再原告嗣於109年8
    月6日就醫而診斷出之主動脈剝離等疾患，距前開傷害事故
    久遠，該等醫療費用不應由被告負責，另原告請求之精神慰
    撫金額過高，應與酌減等語，資為抗辯。並聲明：㈠原告之
    訴駁回。㈡願供擔保，請准宣告免為假執行。
三、本院得心證之理由：
　㈠按因故意或過失，不法侵害他人之權利者，負損害賠償責任
    ，民法第184條第1 項前段定有明文。經查，被告於上開時
    、地，以徒手之方式攻擊原告，致原告受有頭部外傷、頭皮
    挫傷、雙膝、右小腿及左前壁挫擦傷之傷勢乙情，有敏盛綜
    合醫院診斷證明書、頭部外傷照護須知及傷勢照片等（見本
    院附民字卷第12至15頁）在卷可稽，並為被告所不爭執，是
    此部分之事實，應先堪以認定。
　㈡按當事人主張有利於己之事實者，就其事實有舉證之責任。
    但法律別有規定，或依其情形顯失公平者，不在此限，民事
    訴訟法第277 條定有明文。原告雖另主張其因被告上開傷害
    行為，亦受有主動脈剝離、高血壓之傷勢等語，並提出長庚
    醫療財團法人林口長庚紀念醫院（下稱林口長庚醫院）診斷
    證明書等（見本院附民字卷第33頁）為憑。經查，原告係於
    109年8月6日經救護車送至敏盛綜合醫院後，再轉診至林口
    長庚醫院，方診斷出其罹患主動脈剝離、高血壓之疾病乙情
    ，有上開林口長庚醫院診斷證明書及收據、申請單、電腦斷
    層攝影檢查同意書、緊急傷病患轉診同意書等（見本院附民
    字卷第17頁、第19至25頁）附卷可參，距被告前開傷害行為
    已有2個多月餘；又本院依原告之聲請函詢林口長庚醫院關
    於主動脈剝離等疾病之原因，林口長庚醫院覆以：醫學上評
    估，主動脈剝離之成因通常係病人自身高血壓或基因因素造
    成血管組織脆弱所致，醫療上與前開傷害行為之關聯較低等
    語，有林口長庚醫院111年3月8日長庚院林字第1110250170
    號函（見本院桃簡字卷第98頁）附卷可佐，則原告於109年8
    月6日診斷出之主動脈剝離、高血壓之疾病已難認與被告前
    開傷害行為相關。此外，原告復未能舉其他事證以明主動脈
    剝離、高血壓之疾病係因被告前開傷害行為所致，則原告請
    求被告就此部分亦應負損害賠償之責，即難認有據。
　㈢綜上所述，原告請求被告就其所受之頭部外傷、頭皮挫傷、
    雙膝、右小腿及左前壁挫擦傷之傷勢，應負侵權行為損害賠
    償責任，核屬有據，應予准許。
　㈣損害賠償數額：
　⒈醫療費用部分：
　　原告主張其因被告之上開傷害行為，於109年6月4日起至同
    年月25日止共支出醫療費用2,250元等語，業據其提出敏盛
    綜合醫院醫療費用收據（見本院附民字卷之證物袋）為憑，
    經核係其因被告上揭傷害行為，為受治療而有支出之必要，
    則原告此部分對被告之請求，當足採取。
　⒉精神慰撫金部分：
　　按不法侵害他人之身體、健康、名譽、自由、信用、隱私、
    貞操，或不法侵害其他人格法益而情節重大者，被害人雖非
    財產上之損害，亦得請求賠償相當之金額，亦為民法第195 
    條第1 項前段明定。又慰撫金之多寡，應斟酌雙方之身份、
    地位、資力與加害程度，及其他各種情形核定相當之數額，
    該金額是否相當，自應依實際加害情形與被害人所受之痛苦
    及雙方之身份、地位、經濟狀況等關係決定之（最高法院51
    年度台上字第223號判例意旨參照）。經查，被告因上開傷
    害行為致原告受有頭部外傷、頭皮挫傷、雙膝、右小腿及左
    前壁挫擦傷之傷勢，則原告受有身體及精神痛苦，堪可認定
    ，是原告依上開規定請求被告賠償慰撫金，自屬有據。本院
    審酌兩造之學歷及工作狀況（見本院桃簡字卷第11頁、第10
    6頁背面，個資卷），復參酌兩造之身分、地位、經濟狀況
    （見本院個資卷）及原告所受傷害之程度等一切情狀，認原
    告請求被告賠償精神慰撫金以50,000元為適當，應予准許。
    逾此部分之請求，應予駁回。
　㈢從而，原告得向被告請求給付52,250元（計算式：2,250＋50,
    000＝52,250）。
四、末按給付無確定期限者，債務人於債權人得請求給付時，經
    其催告而未為給付，自受催告時起，負遲延責任。其經債權
    人起訴而送達訴狀，或依督促程序送達支付命令，或為其他
    相類之行為者，與催告有同一之效力；又遲延之債務，以支
    付金錢為標的者，債權人得請求依法定利率計算之遲延利息
    ，而應付利息之債務，其利率未經約定，亦無法律可據者，
    週年利率為5 ％，民法第229 條第2 項、第233 條第1 項前
    段及第203 條分別定有明文。查，本件原告請求被告給付52
    ,250元部分，係以支付金錢為標的，且無確定期限，又未約
    定利息，則被告應自受催告時起，負遲延責任，則原告就上
    述得請求之金額，併請求自起訴狀繕本送達被告之翌日即11
    0年6月10日（見本院附民字卷第39頁）起至清償日止，按年
    息5 ％計算之利息，同屬有據。
五、綜上所述，原告依民法侵權行為之法律關係，請求被告給付
    52,250元，及自110年12月29日起至清償日止，按週年利率5
     ％計算之利息，為有理由，應予准許。逾此範圍之請求，則
    屬無據，應予駁回。
六、本件原告勝訴部分，係就民事訴訟法第427 條適用簡易訴訟
    程序所為被告敗訴之判決，依同法第389 條第1 項第3 款之
    規定，應依職權宣告假執行，並依同法第436 條第2 項適用
    第392 條第2 項規定，依聲請宣告被告供擔保免為假執行之
    金額。
七、本件事證已臻明確，兩造其餘主張、陳述及所提之證據，經
    審酌判決結果並無影響，爰不逐一論述，附此敘明。
八、訴訟費用負擔之依據：民事訴訟法第79條。　
中　　華　　民　　國　　111 　年　　5 　　月　　6 　　日
                  桃園簡易庭  法  官  顏嘉漢
以上為正本係照原本作成。
如不服本判決，應於送達後20日內，向本院提出上訴狀並表明上
訴理由，如於本判決宣示後送達前提起上訴者，應於判決送達後
20日內補提上訴理由書（須附繕本）。
如委任律師提起上訴者，應一併繳納上訴審裁判費。   
中　　華　　民　　國　　111 　年　　5 　　月　　6 　　日
                              書記官  楊上毅